臺灣高等法院刑事判決
上　訴　人　臺灣基隆地方法院檢察署檢察官
被　　　告　甲○○
上列上訴人因被告違反毒品危害防制條例案件，不服臺灣基隆地
方法院93年訴字第455號，中華民國93年10月25 日判決（起訴案
號：臺灣基隆地方法院檢察署93年度毒偵字第886號、1097 號；
移送併辦案號：臺灣基隆地方法院檢察署檢察官93年度毒偵字第
1652號），提起上訴，本院審理中檢察官又移送併辦（併辦案號
：臺灣基隆地方法院檢察署93年偵字第2199號、2215號、2467號
、94年度毒偵字第562號、729號、1013號），本院判決如下：
    主  文
原判決撤銷。
甲○○連續施用第一級毒品，累犯，處有期徒刑壹年貳月；扣案
之第一級毒品海洛因（含袋毛重零點貳伍公克）、海洛因貳包（
毛重貳點壹捌公克）、海洛因壹包（毛重零點貳公克）、海洛因
壹包（毛重零點公克），沒收銷燬之；注射針筒貳支、注射針
筒壹支、注射針筒貳支均沒收。又連續施用第二級毒品，累犯，
處有期徒刑壹年，扣案之第二級毒品安非他命（含包裝紙毛重零
點肆伍公克）、安非他命包（共毛重壹點陸公克）、第二級毒
品安非他命殘渣袋壹個均沒收銷燬之、吸食器壹組、吸食器壹組
均沒收。應執行有期徒刑貳年，扣案之第一級毒品海洛因（含袋
毛重零點貳伍公克）、海洛因貳包（毛重貳點壹捌公克）、海洛
因壹包（毛重零點貳公克）、海洛因壹包（毛重零點公克）、
第二級毒品安非他命（含包裝紙毛重零點肆伍公克）、安非他命
包（共毛重壹點陸公克）、第二級毒品安非他命殘渣袋壹個均
沒收銷燬之；注射針筒貳支、注射針筒壹支、注射針筒貳支、吸
食器壹組、吸食器壹組均沒收。
    事  實
一、甲○○前因施用第二級毒品安非他命，經臺灣基隆地方法院
    裁定送觀察、勒戒後，均認無繼續施用毒品之傾向，由臺灣
    基隆地方法院檢察署檢察官各於民國（下同）88年1月15 日
    、88年7月21日，以87年度偵字第5854號、88 年度偵緝字第
    276、278、279號為不起訴處分確定。甲○○復於 88年8月7
    日21時之前48小時內某時，在不詳地點，施用第二級毒品安
    非他命，經臺灣基隆地方法院裁定送強制戒治（於90年3 月
    20日執行期滿），並經臺灣基隆地方法院檢察署檢察官以88
    年度毒偵字第144 號聲請簡易判決處刑，經臺灣基隆地方法
    院於88年10月12日，以88年度基簡字第799 號判決判處有期
    徒刑6月，於88年12月24日確定（甲案）。甲○○再自89 年
    2月中旬至同年3月21日止，連續在基隆市○○街21之4 號及
    基隆市七賢橋下等處施用第二級毒品安非他命，經臺灣基隆
    地方法院檢察署檢察官以89年度毒偵字第1009號提起公訴，
    經臺灣基隆地方法院於89年6月21日，以89年度易字第260號
    判決判處有期徒刑7月，並於89年7月18日確定（乙案）。甲
    ○○又於90年5月5日，在基隆市○○街21之2 號施用第二級
    毒品安非他命，經臺灣基隆地方法院裁定送強制戒治（已於
    91年7月3日執行期滿），並經臺灣基隆地方法院檢察署檢察
    官以90年度毒偵字第940 號提起公訴，經臺灣基隆地方法院
    於90年7月30日，以90年度易字第382號判決判處有期徒刑10
    月，並於90年9月3日確定（丙案），以上甲、乙、丙三案接
    續執行，於92年10月1日縮短刑期假釋出獄，於93年1月30日
    假釋期滿未經撤銷假釋，其未執行之刑以已執行論。
二、詎甲○○猶不知藉此戒絕施用毒品惡習，竟於前揭強制戒治
    執行完畢釋放後5 年內，分別(一)基於施用第一級毒品海洛因
    之概括犯意，自93年4月間某日起至同年9月7日上午8時止，
    在基隆市○○○路34號2 樓住處、基隆友人住處、基隆市區
    公共場所廁所內等處（起訴書誤繕為93年4月16 日為警採尿
    前回溯24小時內，在不詳地點），約1、2 天施用1次之頻率
    ，以注射針筒內摻水注射手臂皮下組織之方式連續施用第一
    級毒品海洛因多次；另基於施用第二級毒品安非他命之概括
    犯意，自93年4月14日某時起至同年9月5 日某時止，在基隆
    友人住處、基隆市區公共場所廁所內等處（起訴書誤繕為93
    年4月16日為警採尿前回溯96 小時內，在不詳地點），約一
    星期施用1 次之頻率，以玻璃管吸食器過濾之方式連續施用
    第二級毒品安非他命多次。嗣為警先於 93年4月16日13時10
    分許，在基隆市七堵郵局內盤檢查獲，現場並扣得甲○○所
    有供施用第一級毒品海洛因之注射針筒2支；復於 93年9月7
    日17時30分許，在基隆市○○○路63號，警方持臺灣基隆地
    方法院核發之搜索票進行搜索時查獲，並扣得甲○○所有之
    第一級毒品海洛因（含袋毛重0.25公克）、第二級毒品安非
    他命（含包裝紙毛重0.45公克），及供施用毒品所用之安非
    他命玻璃管吸食器1支、第二級毒品安非他命殘渣袋1個。(二)
    甲○○又基於前述施用第一級毒品海洛因之概括犯意，自93
    年8月31日前回溯5日內起，至同年11月4日或5日晚上某時許
    止，在基隆市○○區○○街山上或不詳地點處，以將海洛因
    倒入注射針筒中加水混合並注射手臂血管方式，連續非法施
    用第一級毒品海洛因多次。另又基於施用第二級毒品之概括
    犯意，自93年8月31日前回溯4日內起，至同年11月9日8時許
    在基隆市七堵區○○○路34號2 樓住處或不詳地點，以吸食
    器放入安非他命用火燒烤方式，連續非法施用第二級毒品甲
    基安非他命多次。先於93年8月31日15時20 分許，因遺失皮
    包內藏毒海洛因2包（毛重2.18 公克），經民眾撿拾交警處
    理，為警通知甲○○至警察局，並採集尿液送驗有毒品反應
    而查獲。次於同年11月9日22時20 分許，在基隆市七堵區○
    ○○路34號2樓為警經搜索查獲，並扣得安非他命3包（共毛
    重1. 6公克）、海洛因1包（毛重0.2公克）、注射針筒1 支
    及吸食器1組。(三) 甲○○又基於前述施用第一級毒品海洛因
    之概括犯意，自93年11月9日前回溯5日內起，在不詳地點處
    ，以不詳方式，非法施用第1級毒品海洛因1次。另又基於前
    述施用第二級毒品甲基安非他命之概括犯意，於同年 11月9
    日18時許，在基隆市七堵區○○○路34號2 樓住處以不詳方
    式，非法施用第二級毒品甲基安非他命1次。嗣於93年11月9
    日23時許，在基隆市七堵區○○○路34號2 樓居處，為警通
    知其至警局，並採集尿液送驗有毒品反應因而查獲。並扣得
    安非他命3包（共毛重1.6公克）、海洛因1包（毛重0.2公克
    ）、注射針筒1支及吸食器1組。(四)甲○○再基於前述施用第
    一級毒品海洛因之概括犯意，自94年1月間起，至同年 2月9
    日上午止，在基隆市○○區○○路107 號，以將海洛因倒入
    注射針筒中加水混合並注射方式，連續非法施用第一級毒品
    海洛因多次。另又基於前述施用第二級毒品之概括犯意，自
    94 年2月9日前回溯4日內起，在不詳地點，以不詳方式，非
    法施用第二級毒品甲基安非他命1次。嗣於 94年2月9日上午
    10 時30分許，在基隆市○○區○○路107號，為警搜索查獲
    ，並扣得海洛因1包（毛重0.3公克）、注射針筒2支。(五) 甲
    ○○復基於前述施用第一、二級毒品之概括犯意，自 94年2
    月24、25日為警採尿前回溯4、5日內起，在不詳地點處，以
    不詳方式，分別非法施用第一級毒品海洛因、第二級毒品甲
    基安非他命各1次。嗣於94年2月24日9 時許，在基隆市七堵
    區○○○路84 號住處，為警搜索查獲，並扣得吸食器1組。
    續於94年2月25日凌晨1時許，在基隆市警察局第三分局再採
    集其尿液送驗仍有毒品反應因而查獲。
三、案經基隆市警察局第三分局移送臺灣基隆地方法院檢察署檢
    察官偵查起訴暨移送併辦。
    理  由
一、被告甲○○對前揭事實於警詢、偵訊及原審均坦承不諱。此
    外並有如事實欄所載之第一級毒品海洛因、第二級毒品安非
    他命、第2級毒品安非他命殘渣袋1個、及注射針筒、吸食器
    等證物扣案可資佐證。並有基隆市衛生局基衛檢字第093000
    6032、0000000000號、0000000000號檢驗成績書、臺灣檢驗
    科技股份有限公司93年4月27日、93年6月1日、93年11月 22
    日號濫用藥物尿液檢驗報告、台灣先進生技醫藥股份有限公
    司94年2月24日、94年3月7日、94年3月15日濫用藥物檢驗報
    告三紙、查獲物品照片影本4 張、臺灣基隆地方法院檢察署
    檢察官87年度偵字第5854號、88年度偵緝字第276、278、27
    9 號不起訴處分書附卷可稽。前述之粉末經檢驗確係海洛因
    ，有法務部調查局93年12月3日調科壹字第320002457號、93
    年12月14日調科壹字第3200 02464號、調科壹字第32000235
    0號、94年5月4日調科壹字第320002769號鑑定通知書附卷足
    憑。被告犯行堪以認定。
二、核被告所為，係犯毒品危害防制條例第10條第1項、第2項之
    施用第一級毒品罪及施用第二級毒品罪。其分別持有第一級
    毒品、第二級毒品之低度行為分別為其施用第一級毒品、第
    二級毒品之高度行為所吸收，均不另論罪。其分別先後多次
    施用第一級毒品及第二級毒品之犯行，均時間緊接，分別犯
    構成要件相同之罪，顯分別係基於概括犯意為之，均為連續
    犯，應各論以連續施用第一級毒品罪及連續施用第二級毒品
    罪，並分別加重其刑。再被告所犯上開二罪，犯意各別，罪
    名互異，應予分論併罰。公訴人雖僅就被告於93年4月16 日
    為警採尿前回溯24小時內某時之施用第一級毒品海洛因部分
    ，及就93年4月16日為警採尿前回溯96 小時內某時之施用第
    二級毒品安非他命部分起訴，而未就前揭犯罪事實所載其餘
    時點施用第一級毒品海洛因及施用第二級毒品安非他命犯行
    起訴，然未起訴部分之犯罪事實與起訴部分，有連續犯之裁
    判上一罪關係，為起訴之效力所及，本院自應併予審究。末
    查被告曾受前揭犯罪事實欄所載受有期徒刑執行完畢之情形
    ，有本院全國前案紀錄表在卷可稽，其受有期徒刑之執行完
    畢後，5 年以內再犯本件最重本刑為有期徒刑以上之二罪，
    均為累犯，均應依法加重其刑，前述刑之加重，有二原因，
    依刑法第70條規定，遞加之。
三、原審予以論罪科刑，固非無見，惟就被告於93年9月7日被查
    獲之後之犯行，原審未及併予審酌，原判決即屬無可維持，
    檢察官提起上訴，指摘原判決不當，為有理由，應由本院將
    原判決撤銷改判，審酌被告前有多次施用毒品之前科，仍不
    知戒除毒品惡習而續為施用毒品，惡情非輕，惟審酌所犯施
    用毒品之犯罪係戕害自身健康之行為，於他人尚不致造成損
    害及被告事後坦承犯行之態度等一切情狀，分別量處如主文
    所示之刑，並定其應執行刑如主文之所示。扣案之第一級毒
    品海洛因（含袋毛重零點貳伍公克）、海洛因貳包（毛重貳
    點壹捌公克）、海洛因壹包（毛重零點貳公克）、海洛因壹
    包（毛重零點公克）、第二級毒品安非他命（含包裝紙毛
    重零點肆伍公克）、安非他命包（共毛重壹點陸公克）、
    第二級毒品安非他命殘渣袋壹個均沒收銷燬之（安非他命殘
    渣袋壹個，其內安非他命量微，無法析離，為同時查獲之柳
    秀文所有，不問屬於犯人與否，均應沒收銷燬）；注射針筒
    貳支、注射針筒壹支、注射針筒貳支、吸食器壹組、吸食器
    壹組，經核非專供施用毒品之器具，惟係被告所有且係供其
    施用第一級毒品海洛因及第二級毒品安非他命所用之物，業
    據被告供明在卷，爰分別依刑法第38條第1項第2款規定宣告
    沒收。
四、被告經合法傳喚，無正當理由不到庭，爰不待其陳述，逕行
    判決，併此敘明。
據上論斷，應依刑事訴訟法第369條第1項前段、第364條、第299
條第1項前段、第371條，毒品危害防制條例第10條第1項、第2項
、第18條第1項前段，刑法第11條前段、第56條、第47條、第 51
條第5款、第38條第1項第2款，判決如主文。
本案經檢察官鄭富銘到庭執行職務。
中　　華　　民　　國　　94　　年　  6   　月    22    日
                  刑事第十四庭審判長法  官  張連財
                                    法　官  周占春
                                    法　官  林明俊
以上正本證明與原本無異。
施用第一級毒品部分得上訴如不服本判決，應於收受送達後十日
內向本院提出上訴書狀，其未敘述上訴之理由者並得於提起上訴
後十日內向本院補提理由書（均須按他造當事人之人數附繕本）
。
施用第二級毒品部分不得上訴。
                                    書記官  蕭進忠
中　　華　　民　　國　　94　　年　　6 　　月　　27　　日
附論罪科刑依據之法條：
毒品危害防制條例第10條第1項、第2項
施用第1級毒品者，處6月以上5年以下有期徒刑。
施用第2級毒品者，處3年以下有期徒刑。
